臺灣板橋地方法院民事判決　　　　　　　93年度勞訴字第92號
原　　　告　甲○○
訴訟代理人　粘舜權律師
被　　　告　辰颺實業有限公司
兼法定代理
人　　　　　庚○○
共　　　同
訴訟代理人　周美玲律師
兼複代理人　丁○○
上列當事人間損害賠償事件，本院於民國94年10月24日言詞辯論
終結，判決如下：
    主  文
被告應給付原告新臺幣肆拾捌萬柒仟陸佰參拾柒元，及自民國九
十三年九月十日起至清償日止，按年息百分之五計算之利息。
原告其餘之訴駁回。
訴訟費用由被告負擔十分之三，餘由原告負擔。
本判決第一項於原告以新臺幣壹拾陸萬元為被告供擔保後，得為
假執行。但被告如於執行標的物拍定、變賣或物之交付前，以新
臺幣肆拾捌萬柒仟陸佰參拾柒元為原告預供擔保，或將請求標的
物提存，得免為假執行。
原告其餘假執行之聲請駁回。
　　事實及理由
一、程序方面：本件原告因在被告辰颺實業有限公司（下稱辰颺
    公司）工作時，裝置有腳踏板啟動之沖床機（下稱系爭機械
    ）向下壓，原告左手尚未抽離，導致機器壓到原告之左手手
    掌之傷害，而依侵權行為損害賠償之法律關係，請求被告連
    帶賠償原告減少勞動能力之損害及精神上損害，並非將來給
    付之訴，先予明。
二、原告主張：
  (一)被告庚○○係被告辰颺公司之負責人，原告係被告辰颺公司
    之員工，自民國92年9 月到職，從事沖床機之操作員，製作
    電子零件。92年10月1 日晚上10時30分許，原告工作時，裝
    置有腳踏板啟動之系爭機械向下壓，原告左手尚未抽離，導
    致機器壓到原告之左手手掌，原告左手除大拇指外，食指、
    中指、無名指全部截斷，小指部分截斷。
  (二)系爭機械當時雖具有雙手操作按鈕，惟操作時改為腳踏開關
    作業，腳踩下去，機器就會下來使雙手操作無效果。因此，
    該衝床違反前揭勞工安全衛生法第6 條暨機械器具防護標準
    第12條規定。
  (三)被告辰颺公司未盡勞工安全衛生注意事項作成檢查報告，且
    違反勞工安全衛生教育訓練規則第13條第1 項及勞工安全衛
    生法第14條第2 項之規定，故被告辰颺公司確有疏失。
  (四)被告設置之系爭機械既加裝腳踏板，使勞工得以腳踏開關作
    業，另以手伸入機器內放置物品，致系爭機械所設之雙手按
    鈕實際上失去上揭法規所定之防護機能。被告顯然違反上述
    勞工安全衛生法及「機械器具防護標準」規定，提供不符合
    法定防護標準之機械供勞工使用，同時違反對於受僱人所負
    之保護義務，自屬違反保護他人法律，推定被告有過失。若
    被告能提供符合上述法定防護標準之機械供勞工使用，應可
    使原告之身體及手指在系爭機械運作之時，不介入機械之危
    險界限，而能避免本件事故之發生，被告違反保護他人法律
    之行為，與本件事故，亦顯有相當因果關係。
  (五)原告所受之傷害屬於勞工保險條例第53條所定殘障第7 級殘
    障，原告係53年6 月29日生，92年10月1 日事故發生時為39
    .25歲，距離65歲退休尚有25.75年，原告受傷前每月薪資為
    新臺幣（下同）39,115元，故原告減少勞動能力之損害扣除
    中間利息為5,504,445 元。被告遭受上開肢體上重大傷害，
    茲依法請求精神上損害賠償80萬元。計原告得向被告請求之
    金額為6,304,445 元。爰依侵權行為損害賠償之法律關係，
    先請求一部金額即150 萬元等語。併為聲明：(一)被告應給付
    原告150 萬元，及自起訴狀繕本送達之翌日起至清償日止，
    按年息百分之五計算之利息。(二)原告願供擔保，請准宣告假
    執行。
三、被告則以：
  (一)行政院勞工委員會北區勞動檢查所93年4月5日勞北檢製字第
    0931004541號函內文已明載系爭機械依規定設有安全光電感
    應式裝置，即本件事故機台並無安全疑慮，該函明載：「二
    、本所93年3 月30日派員前往臺北縣辰颺實業有限公司實施
    檢查，經查該公司設有12座衝床，其中11座設有腳踏操作開
    關『但均依規定另設有光電感式安全裝置』，且於檢查當時
    該安全裝置均設定為使用中」等語。
  (二)系爭機械係被告公司向訴外人立興陳機械廠股份有限公司（
    下稱立興陳公司）購買，由立興陳公司裝設於被告公司廠內
    ，且均有「特別附件：光電安全裝置」，並由該公司維護保
    養及檢修，系爭機械被告辰颺公司從來不曾擅自加改裝，一
    直都維持原廠交付狀態，勞檢所函亦確認系爭機械有依規定
    裝設光電感應安全設備，而被告公司每次開機前都有開啟光
    電感應裝置，於確定光電感應裝置有作用後，將鑰匙交由課
    長控管，並確認機台檯面無工具、飲料等雜物後，才開始作
    業生產。且原告以與本件訴訟相同之理由向臺灣板橋地方法
    院檢察署對被告庚○○所提出之業務過失傷害告訴，業經該
    署以93年度偵字第18620 號為不起訴處分確定。
  (三)系爭機械業經勞檢所人員林一華先生於　鈞院現場履勘時稱
    ：「機器操作的方式有很多，但如果裝了感光設備即符合安
    全裝置了。雙手啟動，雙手按鈕啟動可以改成腳踏板啟動之
    依據，感光安全開關之依據為81年7 月27日機械器具防護措
    施第9條及第10條第2款、第12條各款。」等語，顯見被告就
    系爭機械之設置並無任何過失可言。
  (四)原告於本件民事訴訟主張：系爭機械設有腳踏板故被告就機
    台之設置有違保護勞工法令云云，此為被告否認，且亦不為
    勞檢所及地檢署採認，已如前述。實則原告於地檢署偵查時
    ，係指摘稱：系爭機械雖設有「安全光電感應裝置」，惟案
    發當日「失靈」云云。惟系爭機械案發時並無失靈，即令假
    設原告所稱之安全光電裝置即電眼失靈云云之事，縱屬有千
    萬分之一存在之可能性，則究竟係機械設計本身有問題，或
    立興陳公司於例行巡廠維修檢測未發現問題，或基於其他原
    因…，均要與被告無關。
  (五)若原告主張被告未有職前訓練，致原告「操作動作錯誤」，
    則此時有無職前訓練才有調查釐清之必要。然以原告本人所
    陳，渠並無操作動作錯誤之情事，則渠既為正確之操作動作
    ，則有無職前訓練即與原告之受傷即無因果關係。且被告辰
    颺公司確實對原告施以職前訓練，況原告於至被告辰颺公司
    任職前，亦是從事此類機器之操作員，就此類機械之操作可
    謂係老手。安全光電感應裝置只是個電源而已，甚至為了避
    免操作員誤將控制鑰匙轉動，或者操作員個人嫌安全光電感
    應裝置礙事而自作聰明將安全光電感應電源關閉，是以被告
    辰颺公司就該控制鑰匙，於機台操作生產時，均拔下統一由
    課長保管，以便電源始終維持作用狀態。
  (六)縱原告對被告有侵權行為損害賠償請求權，渠之計算式亦有
    錯誤，月薪應以現行勞工每月基本工資15,840元作為計算基
    礎。本件案由並非給付資遣費，故無庸探討全勤獎金、加班
    費。況原告所稱之全勤獎金及加班費，係案發後原告仍在被
    告辰颺公司上班，被告辰颺公司體恤員工之給予，並非原告
    受傷前依其專門技能，社會經驗可得。原告仍受僱於被告，
    無從計算起日，迄日應按勞動基準法第54四條，60歲為強制
    退休年齡。原告起訴主張之減少勞動能力之比例錯誤，原告
    所失之勞動能力，應係第8 級61.52 ％，原告已領之勞保局
    殘障給付亦係由勞工保險局以第8 級核付。原告所請求之精
    神慰撫金偏高。倘原告操作亦有過失，當應再減。原告計領
    取被告辰颺公司各項給付及金額計1,128,349 元，應予抵銷
    等語，資為抗辯。並聲明：(一)原告之訴駁回。(二)如受不利之
    判決，願供擔保請准宣告免為假執行。
四、兩造均不爭執之事實：
  (一)被告庚○○係被告辰颺公司之負責人，原告係被告辰颺公司
    之員工，從事沖床機之操作員，製作電子零件。92年10月1
    日晚上10時30分許，原告工作時，裝置有腳踏板啟動之系爭
    機械向下壓，原告左手尚未抽離，導致機器壓到原告之左手
    手掌，原告左手除大拇指外，食指、中指、無名指全部截斷
    ，小指部分截斷（見本院93年度板勞調字第51號卷第12頁）
    。
  (二)系爭機械具有雙手操作按鈕及腳踏開關，於操作時改為腳踏
    開關作業，腳踩下去，系爭機械之上模會向下壓，而使雙手
    操作無阻止系爭機械上模向下壓之效果，故加以裝設光電感
    應安全設備。
  (三)系爭機械有裝設光電感應安全設備，若光電感應安全設備有
    開啟且功能正常，則原告之手於伸入系爭機械或自系爭機械
    抽出時，均會通過光電感應安全設備之感應範圍，而使系爭
    機械之上模停住不會向下壓。否則，若光電感應安全設備未
    開啟或功能失常，則原告之手於伸入系爭機械或自系爭機械
    抽出時，縱使通過光電感應安全設備之感應範圍，系爭機械
    之上模仍然會向下壓。
五、原告主張：被告庚○○係被告辰颺公司之負責人，原告係被
    告辰颺公司之員工，從事沖床機之操作員，製作電子零件。
    92年10月1 日晚上10時30分許，原告工作時，裝置有腳踏板
    啟動之系爭機械向下壓，原告左手尚未抽離，導致機器壓到
    原告之左手手掌，原告左手除大拇指外，食指、中指、無名
    指全部截斷，小指部分截斷之事實，為兩造所不爭執，並有
    長庚紀念醫院診斷證明書（見本院93年度板勞調字第51號卷
    第12頁）為證，堪信為真實。
六、原告主張：被告庚○○係被告辰颺公司之負責人，原告係被
    告辰颺公司之員工，從事沖床機之操作員，製作電子零件。
    92年10月1 日晚上10時30分許，原告工作時，裝置有腳踏板
    啟動之系爭機械向下壓，原告左手尚未抽離，導致機器壓到
    原告之左手手掌，原告左手除大拇指外，食指、中指、無名
    指全部截斷，小指部分截斷。系爭機械當時雖具有雙手操作
    按鈕，惟操作時改為腳踏開關作業，腳踩下去，機器就會下
    來使雙手操作無效果，違反前揭勞工安全衛生法第6 條暨機
    械器具防護標準第12條規定，被告辰颺公司確有疏失等語。
    被告則辯稱：系爭機械係依規定另設有光電感式安全裝置，
    系爭機械之設置並無任何過失可言等語。經查：
  (一)按「雇主不得設置不符中央主管機關所定防護標準之機械、
    器具，供勞工使用。」、「衝剪機械應設安全護圍等設備，
    其性能以不使勞工身體之一部介入滑塊或刃物動作範圍之危
    險界限為度。但設有使滑塊或刃物不致危及勞工之設備者，
    不在此限。作業上設置前項安全護圍等設備有困難時，應設
    安全裝置。」、「安全裝置應具有左列機能之一：三  感應
    式安全設置：滑塊等在動作中，遇身體之一部接近危險界限
    時，能使滑塊等停止動作。」、「雙手操作式安全裝置及感
    應式安全裝置應符合左列規定：二  具有適應該衝剪機械之
    停止性能。」、「第13條之感應式安全裝置，應為光電式安
    全裝置或具有同等性能以上之安全裝置。」、「光電式安全
    裝置應符合左列規定：一  衝剪機械之光電式安全裝置，其
    機能應具有身體之一部將光線遮斷時能檢出，使滑塊等停止
    動作之構造。」、「法人對於其董事或其他有代表權之人因
    執行職務所加於他人之損害，與該行為人連帶負賠償之責任
    。」、「違反保護他人之法律，致生損害於他人者，負賠償
    責任。」、「不法侵害他人之身體或健康者，對於被害人因
    此喪失或減少勞動能力，或增加生活上之需要時，應負損害
    賠償責任。」、「不法侵害他人之身體、健康、名譽、自由
    、信用、隱私、貞操，或不法侵害其他人格法益而情節重大
    者，被害人雖非財產上之損害，亦得請求賠償相當之金額。
    」、「公司負責人對於公司業務之執行，如有違反法令致他
    人受損害時，對他人應與公司負連帶賠償之責」，勞工安全
    衛生法第6 條第1 項、機械器具防護標準第9 條第1 項、第
    2 項、第12條第3 款、第13條第2 款、第15條、第19條第1
    款、民法第28條、第184 條第2 項前段、第193 條第1 項、
    第195 條第1 項前段、公司法第23條第2 項分別定有明文。
    又民法第28條所謂「因執行職務所加於他人之損害」，並不
    以因積極執行職務行為而生之損害為限，如依法律規定，董
    事負執行該職務之義務，而怠於執行時所加於他人的損害，
    亦包括在內（最高法院64年臺上字第2236號判例意旨參照）
    。次按當事人主張有利於己之事實，就其事實有舉證之責任
    ，民事訴訟法第277 條定有明文。又事實有常態與變態之分
    ，其主張常態事實者無庸負舉證責任，反之，主張變態事實
    者，則須就其所主張之事實負舉證責任。而所謂支票，係指
    發票人簽發一定之金額，委託金融業者於見票時，無條件支
    付與受款人或執票人之票據，是以支票之交付作為支付工具
    ，以代現金之給付，係屬常態，上訴人主張其交付系爭支票
    與被上訴人僅係交其保管，即屬變態之事實，應由上訴人就
    此變態之事實負舉證責任（最高法院86年臺上字第891 號判
    決意旨參照）。
  (二)查系爭機械具有雙手操作按鈕及腳踏開關，於操作時改為腳
    踏開關作業，腳踩下去，系爭機械之上模會向下壓，而使雙
    手操作無阻止系爭機械上模向下壓之效果，故加以裝設光電
    感應安全設備。系爭機械有裝設光電感應安全設備，若光電
    感應安全設備有開啟且功能正常，則原告之手於伸入系爭機
    械或自系爭機械抽出時，均會通過光電感應安全設備之感應
    範圍，而使系爭機械之上模停住不會向下壓。否則，若光電
    感應安全設備未開啟或功能失常，則原告之手於伸入系爭機
    械或自系爭機械抽出時，縱使通過光電感應安全設備之感應
    範圍，系爭機械之上模仍然會向下壓等情，既為兩造所不爭
    執，且據證人乙○○到庭結證屬實（見本院卷第251 至254
    頁），應信為真。矧系爭機械具有雙手操作按鈕及腳踏開關
    ，雖於操作時改為腳踏開關作業，腳踩下去，系爭機械之上
    模會向下壓，使雙手操作無阻止系爭機械上模向下壓之效果
    ，惟已裝設光電感應安全設備，則在光電感應安全設備有開
    啟且功能正常之情況下，依上開說明，系爭機械之設備應無
    違反勞工安全衛生法第6 條暨機械器具防護標準第12條之規
    定。是原告此部分之主張，即乏依據，尚不足取。
  (三)系爭機械有裝設光電感應安全設備，若光電感應安全設備有
    開啟且功能正常，則原告之手於伸入系爭機械或自系爭機械
    抽出時，均會通過光電感應安全設備之感應範圍，而使系爭
    機械之上模停住不會向下壓。否則，若光電感應安全設備未
    開啟或功能失常，則原告之手於伸入系爭機械或自系爭機械
    抽出時，縱使通過光電感應安全設備之感應範圍，系爭機械
    之上模仍然會向下壓及92年10月1 日晚上10時30分許原告工
    作時，裝置有腳踏板啟動之系爭機械向下壓，原告左手尚未
    抽離，導致機器壓到原告之左手手掌，原告左手除大拇指外
    ，食指、中指、無名指全部截斷，小指部分截斷之事實，均
    如前述。原告之前向臺灣板橋地方法院檢察署對被告庚○○
    所提出之業務過失傷害告訴，雖經該署以93年度偵字第1862
    0 號為不起訴處分確定。惟原告曾於93年11月24日該案偵查
    中表示：系爭機械有電眼（即光電感應安全設備）；且電眼
    功用為手進去拉時如果有感應到機械就不會壓下來，可是那
    天失靈（失去功能）；我就照順序這樣做機械就壓下來；當
    天感應裝置（即光電感應安全設備）有開等語。經查，系爭
    機械之光電感應安全設備應由被告辰颺公司維持其正常功能
    ，且光電感應安全設備之開關係以鑰匙來操作，並由被告公
    司之課長己○○負責於每天工作人員操作機器工作前，打開
    光電感應安全設備，以鑰匙打開系爭機械之光電感應安全設
    備後，再將鑰匙拔出來統一保管，原告根本未保管該鑰匙，
    原告於工作時只要注意依正常順序操作機器工作，將手伸入
    系爭機械上下模間放料或取料即可，毋庸注意光電感應安全
    設備之問題。而兩造對於光電感應安全設備如功能正常，則
    原告於工作中將手伸入系爭機械上下模間放料或取料時，系
    爭機械之上模均不會向下壓致原告之手受傷（反之，光電感
    應安全設備若失去功能，則原告於工作中將手伸入系爭機械
    上下模間放料或取料時，系爭機械之上模即會向下壓致原告
    之手受傷）之常態事實；案發當日被告辰颺公司之課長己○
    ○只檢查鑰匙是否插著（按鑰匙如插在系爭機械上表示光電
    感應安全設備是關閉的，反之，則表示光電感應安全設備是
    打開的）而已等情，既為兩造所不爭執，且經證人己○○證
    述明確（見本院卷第145 至146 頁）及被告公司之經理林東
    榮於行政院勞工委員會北區勞動檢查所檢查時陳述明確（見
    本院卷第158 至160 頁），應信為真。本件原告既已受系爭
    機械壓傷，且光電感應安全設備有開等情，已如前述，足見
    係光電感應安全設備失去功能。則依上開說明，自應由被告
    就系爭機械未失去功能之事實及系爭機械雖未失去功能但原
    告仍有可能受傷之變態事實，負舉證責任。查證人林一華、
    己○○、戊○○、乙○○、丙○○之證詞，並未提及「系爭
    機械是否未失去功能及系爭機械雖未失去功能但原告仍有可
    能受傷之事實」，而依被告所舉卷附之所有書面證據資料（
    見本院卷第19至44頁、第218 至232 頁），亦不足證明「系
    爭機械未失去功能之事實及系爭機械雖未失去功能但原告仍
    有可能受傷之變態事實」，故被告並未盡此部分之舉證責任
    。是被告辯稱：系爭機械之設置並無任何過失等語，尚乏依
    據，洵不可取。從而，原告主張：被告辰颺公司就原告之受
    傷，確有疏失等語，即非無據，洵屬可採。
  (四)被告辰颺公司就系爭機械之設置應含光電感應安全設備在內
    ，被告就「系爭機械未失去功能之事實及系爭機械雖未失去
    功能但原告仍有可能受傷之變態事實」既未盡舉證責任。應
    認被告辰颺公司就系爭機械之設置，並未設有合法之防護措
    施，違反上開勞工安全衛生法及機械器具防護標準之規定，
    提供不符合法定防護標準之系爭機械供原告使用，自屬違反
    保護他人法律，依民法第184條第2項前段之規定，推定被告
    辰颺公司有過失。且若被告辰颺公司能提供符合上開法定防
    護標準之機械供原告使用，依上開說明，應可使原告之手指
    在系爭機械運作時，不介入系爭機械之危險界限，而能避免
    本件事故之發生，被告辰颺公司違反保護他人法律之行為，
    與本件事故，亦顯有相當因果關係。同時，亦足認被告辰颺
    公司之負責人即被告庚○○對於被告辰颺公司業務之執行，
    亦有違反法令致原告受損害，應由被告辰颺公司及被告庚○
    ○依民法第28條、第184條第2項前段、公司法第23條第2 項
    負連帶損害賠償責任。是原告請求被告依上開規定負連帶損
    害賠償責任，洵屬有據。茲就原告之請求審酌如下：
  1.減少勞動力之損害部分：
    查原告於92年10月1 日受傷時，係從事系爭機械之操作員，
    製作電子零件，其薪資金額每月雖有不同，但依被告所提之
    給付明細表（見本院卷第295 頁，為原告所不爭執），被告
    辰颺公司於原告受傷後，仍然照付原告每月薪資（除其中93
    年4 月至7 月僅付7 成月薪外，其餘均全薪，最少為93年2
    月之薪資21,170元），迄原告於93年8 月13日重回被告辰颺
    公司上班為止，原告現仍在職領薪，且與受傷前之每月薪資
    比較並未減少每月薪資等情，為兩造所不爭執，並有上開給
    付明細表附卷可稽，應信為真。足見原告因喪失勞動能力不
    能工作所受之薪資損失，僅為93年4 月至7 月未付之3 成月
    薪即87,63 7 元（即73,030×2 ＋73,031×2 ＝292,122 ，
    292,122 ×3/10＝87 ,637 ，元以下四捨五入）而已，此外
    ，因原告受傷後之工作未變，亦未減薪，難認有何損害，是
    原告主張因喪失勞動能力不能工作所受之薪資損失，在87,6
    37元之範圍內，即屬有據，應予准許。其逾此部分之請求，
    即屬無據，應予駁回。
  2.精神慰撫金部分：
    按「慰撫金之賠償其核給之標準固與財產上損害之計算不同
    ，然非不可斟酌雙方身分資力與加害程度，及其他各種情形
    核定相當之數額」（最高法院51臺上字第223 號判例意旨參
    照）。本院斟酌原告於本件侵權行為發生時年滿39歲（53年
    6 月29日生），從事系爭機械之操作員，製作電子零件，每
    月薪資收入至少有21,170元，其因被告之不法侵害行為，而
    受有上開傷害，原告因此不能工作之期間達10個月之久等情
    ，已如前述，堪認原告精神上受有相當之痛苦；被告辰颺公
    司為原告之雇主，資力較原告為佳，被告庚○○為被告辰颺
    公司之負責人，等兩造之身分、地位、經濟能力及其他情形
    ，認原告請求精神賠償（非財產上損失）80萬元，尚屬過高
    ，應核減為40萬元，方屬公允，是原告逾此部分之請求，即
    屬無據，應予駁回。
  3.基上，原告得請求受有減少勞動力之損害為87,637元、精神
    上之損害為40萬元，計487,637 元。是原告之請求於487,63
    7 元之範圍內，為有理由。逾此部分之請求，尚乏依據，應
    予駁回。
七、按給付無確定期限者，債務人於債權人得請求給付時，經其
    催告而未為給付，自受催告時起，負遲延責任。其經債權人
    起訴而送達訴狀，或依督促程序送達支付命令，或為其他相
    類之行為者，與催告有同一之效力；遲延之債務，以支付金
    錢為標的者，債權人得請求依法定利率計算之遲延利息；應
    付利息之債務，其利率未經約定，亦無法律可據者，週年利
    率為百分之五，民法第229條第2項、第233條第1項前段及第
    203 條分別定有明文。查原告對於被告之損害賠償請求權，
    係屬於未定給付期限之金錢債權，揆諸上開規定，原告主張
    被告應自起訴狀繕本送達之翌日93年9 月10日即受催告時起
    ，負擔法定遲延利息即週年利率（年息）為百分之五計算之
    利息之責任，即屬有據。
八、從而，原告依據侵權行為損害賠償之法律關係，請求被告給
    付487,637 元，及自起訴狀繕本送達之翌日93年9 月10日起
    至清償日止，按年息百分之五計算之法定遲延利息，為有理
    由，應予准許；逾此部分之請求，即屬無據，應予駁回。
九、兩造分別陳明願供擔保請准宣告假執行或免為假執行，就原
    告勝訴部分，經核並無不合，爰各酌定相當之擔保金額，予
    以准許。至原告敗訴部分，其假執行之聲請即失所附麗，應
    予駁回。
十、本件事證已臻明確，兩造其餘攻擊、防禦方法及舉證，經本
　　院審酌後，認對於判決結果均無影響，爰不一一論述，併此
　　指明。
據上論結，本件原告之訴一部為有理由，一部為無理由，依民事
訴訟法第79條、第85條第1項前段、第390條第2項、第392條，判
決如主文。
中　　華　　民　　國　　94　　年　　11　　月　　14　　日
                  民事第一庭    法  官  楊千儀
以上正本證明與原本無異。
如對本判決上訴，須於判決送達後20日內向本院提出上訴狀（需
按他造人數附繕本）。
中　　華　　民　　國　　94　　年　　11　　月　　14　　日
                              　書記官　簡青根
